【裁判字號】    97,審易,1881
【裁判日期】    971020
【裁判案由】    竊盜
【裁判全文】
臺灣高雄地方法院刑事判決            97年度審易字第1881號
公  訴  人  臺灣高雄地方法院檢察署檢察官
被      告  乙○○
上列被告因竊盜案件，經檢察官提起公訴（97年度偵字第21596
號），本院判決如下：
    主  文
乙○○犯攜帶兇器竊盜罪，累犯，處有期徒刑玖月。扣案之活動
扳手及手電筒各壹支，均沒收。
    事 實 及 理 由
一、乙○○前於民國95年間因施用毒品、竊盜、贓物等案件，分
    別經本院判處有期徒刑10月、8 月、拘役40日、有期徒刑1
    年、3 月及5 月在案，嗣經減刑及分別定應執行有期徒刑9
    月、拘役20日及有期徒刑7 月確定，3 者接續執行，甫於97
    年3 月27日縮刑期滿執行完畢。詎仍不知悔改，竟意圖為自
    己不法之所有，於97年7 月30日凌晨1 時15分許，在高雄市
    旗津區○○○路之女性勞動公園公廁外，持其所有客觀上足
    作兇器使用之活動扳手及手電筒各1 支，竊取該公廁外洗手
    台下方高雄市旗津區公所所有之臉盆銅製P 管1 個得逞（價
    值新台幣200-300 元）。嗣適為警巡邏經過發現，並當場查
    扣活動扳手及手電筒各1 支，始悉上情。
二、本件被告乙○○所犯係死刑、無期徒刑、最輕本刑為3 年以
    上有期徒刑以外之罪，其於準備程序中就被訴事實為有罪之
    陳述，經本院告知簡式審判程序之旨，並聽取公訴人及被告
    之意見後，改依簡式審判程序審理。
三、上開事實業據被告於本院審理時坦承不諱，核與證人甲○○
    （旗津區公所課員）於警詢之陳述相符，並有高雄市政府警
    察局鼓山分局扣押物品目錄表、贓物認領保管單及照片12張
    附卷可稽，復有扣案之活動扳手及手電筒各1 支為憑，足認
    被告之自白與事實相符，堪予採為本案論罪科刑之依據。被
    告犯行，堪以認定，應依法論科。
四、核被告所為，係犯刑法第321 條第1 項第3 款之攜帶兇器竊
    盜罪。被告有事實欄所載之有期徒刑執行完畢紀錄，此有臺
    灣高等法院被告前案紀錄表附卷可稽，其於5 年內再故意犯
    本件有期徒刑以上之罪，為累犯，應依刑法第47條第1 規定
    加重其刑。爰審酌被告四肢健全，並非無謀生能力，竟不思
    以正當途徑獲取財物，率爾攜帶兇器竊取他人財物，侵害他
    人之財產權，實屬不該；惟念其犯後坦承犯行，態度尚可，
    及其犯罪之手段及所生損害等一切情狀，量處如主文所示之
    刑。至扣案之活動扳手及手電筒各1 支，均係被告所有，供
    犯罪所用之物，此業據被告於警偵訊時供陳在卷，被告嗣後
    雖辯稱扣案之活動扳手非伊所有云云，惟查被告既已攜帶自
    備之手電筒，有計劃的前往上開公園廁所內要竊取須以活動
    扳手拆除之鍋製Ｐ管，豈有可能不自備活動扳手？是其事後
    辯解與常情不符，不足採信。爰就扣押物，併依刑法第38條
    第1 項第2 款規定，宣告沒收之。
據上論斷，應依刑事訴訟法第273 條之1 第1 項、第299 條第1
項前段、第310 條之2 、第454 條第1 項、刑法第321 條第1 項
第3 款、第47條第1 項、第38條第1 項第2 款，判決如主文。
本案經檢察官王朝弘到庭執行職務。
中    華    民    國    97    年    10    月    20    日
                  刑事第七庭    法  官  李淑惠
以上正本證明與原本無異。
如不服本判決，應於判決送達之日起10日內向本院提出上訴書狀
。
中    華    民    國    97    年    10    月    20    日
                                書記官  王淑娟
附錄本判決論罪之法條：
中華民國刑法第321條第1項第3款：
犯竊盜罪而有左列情形之一者，處 6 月以上、 5 年以下有期徒
刑：
三  攜帶兇器而犯之者。


司法院資訊處製作；財團法人民間司法改革基金會備份。
